臺灣宜蘭地方法院刑事判決　　　　　　　 94年度訴字第329號
　　公　訴　人　臺灣宜蘭地方法院檢察署檢察官
　　被　　　告　甲○○
　　　　　　　　　　　　（現在臺灣宜蘭看守所羈押中）
　　指定辯護人　本院公設辯護人丙○○
上列被告因強盜等案件，經檢察官提起公訴（九十四年度偵字第
二一一九號），本院判決如下：
    主  文
甲○○意圖為自己不法之所有，攜帶兇器，以強暴致使不能抗拒
，而取他人之物，累犯，處有期徒刑柒年肆月。
扣案西瓜刀壹支及半罩式安全帽壹頂，均沒收之。
    事  實
一、甲○○前於民國九十二年間因違反毒品危害防制條例案件，
    經本院判處有期徒刑七月確定，九十三年九月一日縮刑期滿
    執行完畢。竟仍不知悛悔，復於九十四年七月十九日凌晨零
    時十分，基於為自己不法所有之意圖，騎乘車牌號碼ＲＥＢ
    ─０九三號機車至宜蘭縣宜蘭市○○路中央市場停車場收費
    亭後，以頭戴其所有之半罩式安全帽，手持其所有客觀上足
    以對人之生命、身體造成危害之兇器西瓜刀之方式闖入收費
    亭，並基於傷害之犯意將所持之西瓜刀架住收費員乙○○左
    後頸部，喝令乙○○交出現金，致使乙○○之左頭枕部受有
    頭皮擦挫傷之傷害且達不能抗拒之程度而任由甲○○逕自拿
    取桌面百元紙鈔共約新臺幣（下同）二千元。嗣乙○○再依
    甲○○之指示拉開抽屜，但因用力過猛導致抽屜掉落地面而
    零錢四散，甲○○即令乙○○撿拾地面零錢，乙○○遂乘蹲
    下時原本甲○○架住其左後頸部之西瓜刀稍離之際，轉身搶
    奪甲○○所持之西瓜刀而與甲○○發生拉扯，導致其受有右
    手掌外側刀切割傷與右手食指擦挫傷等傷害。甲○○因遭乙
    ○○之激烈反抗而欲儘速逃離現場，遂在遺落其業已搶得之
    現金約一千八百元後，仍奪門騎乘前開機車逃逸。然因乙○
    ○業已高聲呼叫「搶劫」，方由路人抄下甲○○所騎乘機車
    之車牌號碼交予乙○○後，由乙○○報警循線查獲，並扣得
    甲○○所有且供強盜所用之西瓜刀一支、半罩式安全帽一頂
    及其強盜時所穿著之Ｔ恤與西裝褲各一件，至甲○○所搶得
    之現金二百元則均已花用殆盡。
二、案經宜蘭縣警察局宜蘭分局報告臺灣宜蘭地方法院檢察署檢
    察官偵查起訴。
    理  由
一、上開事實，迭據被告甲○○自警詢至偵審中到庭供承不諱，
    核與被害人乙○○先後於警詢及偵查中指證情節吻合一致，
    復有行政院衛生署宜蘭醫院開具之被害人乙○○診斷證明書
    一份與被害人乙○○受傷照片四幀存卷，暨被告甲○○所有
    且供強盜所用之西瓜刀一支、半罩式安全帽一頂及被告強盜
    時所穿著之Ｔ恤、西裝褲各一件扣案可佐，堪徵被告之自白
    洵與真實相符，當足採信。本件事證至臻明確，被告犯行至
    堪認定，應予依法論科。
二、扣案西瓜刀為金屬製器械，刀面鋒利，客觀上顯足以對人之
    生命、身體造成危害，當屬兇器無疑。又按強盜罪並非以傷
    害人為當然之方法，其既當場實施強暴，拒捕傷人，則於犯
    強盜罪外，並觸犯傷害人身體罪名，而此種傷害行為，又非
    犯人所不能預見，且發生傷害之結果，自應另成立傷害罪名
    ，如經合法告訴且與強盜罪有方法結果之牽連關係，即應依
    刑法第五十五條之規定處斷。最高法院二十年度上字第二七
    七六號判例及八十四年度臺上字第六四０六號判決可資參照
    。總上，核被告甲○○之所為，係犯刑法第二百七十七條第
    一項之傷害罪及同法第三百三十條第一項之攜帶兇器強盜罪
    。其所犯上開二罪，因具有方法、目的之牽連關係，應依刑
    法第五十五條牽連犯之規定，從一重之攜帶兇器強盜罪處斷
    。另被告前於九十二年間因違反毒品危害防制條例案件，經
    本院判處有期徒刑七月確定，九十三年九月一日縮刑期滿執
    行完畢之事實，已據其自承在卷，復有臺灣高等法院被告全
    國前案紀錄表一份在卷足參，茲於執行完畢後五年內再犯有
    期徒刑以上之本罪，應依刑法第四十七條累犯之規定加重其
    刑。審酌被告正值壯年，竟不思依循正當途徑獲取財物，反
    因沈迷毒癮以致鋌而走險至收費亭強盜取財花用，情節匪淺
    ，惟念其犯後旋即坦承犯行，到庭態度良好，及參酌其素行
    、犯罪動機、目的、手段與造成被害人身體傷害程度尚輕、
    強盜所得款項數額亦微及所造成之社會整體防衛機制之侵害
    程度等一切情狀，爰酌情量處如主文所示之刑，以資警懲。
    扣案西瓜刀一支及半罩式安全帽一頂均屬被告所有且供犯罪
    所用之物，此據被告當庭供明在卷，應依刑法第三十八條第
    一項第二款之規定，併予諭知沒收；至扣案被告強盜時所穿
    著之Ｔ恤與西裝褲各一件，雖亦皆屬被告所有之物，然非其
    供犯罪所用或所得之物，自均不併予諭知沒收，特此敘明。
據上論斷，應依刑事訴訟法第二百九十九條第一項前段，刑法第
二百七十七條第一項、第三百三十條第一項、第四十七條、第五
十五條、第三十八條第一項第二款，判決如主文。
本案經檢察官賴慶祥到庭執行職務
中　　華　　民　　國　　94　　年　　10　　月　　5 　　日
                  臺灣宜蘭地方法院刑事第三庭
                      審判長法  官  黃  永  勝
                            法  官  林  楨  森
                            法  官  陳  嘉  年
以上正本證明與原本無異。
如不服本判決，應於判決送達後10日內，向本院提出上訴狀（應
附繕本）。
                            書記官　詹  玉  惠
中　　華　　民　　國　　94　　年　　10　　月　　6 　　日
附錄本案論罪科刑法條全文
刑法第二百七十七條第一項
傷害人之身體或健康者，處三年以下有期徒刑、拘役或一千元以
下罰金。
刑法第三百三十條第一項
犯強盜罪而有第三百二十一條第一項各款情形之一者，處七年以
上有期徒刑。
